臺灣雲林地方法院刑事判決
110年度易字第289號
公  訴  人  臺灣雲林地方檢察署檢察官
被      告  鄭惟心



上列被告因竊盜等案件，經檢察官提起公訴（110年度偵字第259
9號），被告於準備程序中就被訴事實為有罪之陳述，經告知簡
式審判程序之旨，並聽取當事人之意見後，本院合議庭裁定由受
命法官獨任依簡式審判程序審理，判決如下：
    主  文
鄭惟心共同犯竊盜罪，處有期徒刑陸月，如易科罰金，以新臺幣
壹仟元折算壹日。
    事  實
一、鄭惟心與姓名年籍不詳之成年男子（下稱甲男）共同意圖為
    自己不法之所有，基於竊盜及毀損之犯意聯絡，於民國110
    年2月28日凌晨4時53分許，由鄭惟心駕駛車牌號碼00-0000
    號自用小客車搭載甲男前往址設雲林縣○○鎮○○路000號之娃
    娃機店，由甲男持不詳之物品（未經扣案），接續破壞蔡均
    錨、蕭佑龍、蔡朝新所擺設之娃娃機台之櫥窗鎖，致使鎖頭
    損壞後，未竊得該店內蔡均錨所擺設之娃娃機台內之物品，
    徒手竊取蕭佑龍所擺設之娃娃機台內之物品一批（音箱2個
    價值新臺幣〈下同〉1000元、擴香瓶2個價值250元、自煮鍋1
    個250元、手電筒1只200元）、蔡朝新所擺設之娃娃機台內
    之物品一批（音響4個價值1600元、行動電源2只價值600元
    、遙控飛機2個600元、智能保溫杯1只200元），鄭惟心在旁
    把風，得手後由鄭惟心搬運至上開車輛，再搭載甲男離開現
    場。嗣經警據報後，調閱監視器畫面，因而循線查悉上情。
二、案經蔡均錨、蕭佑龍、蔡朝新訴由雲林縣警察局北港分局報
    告臺灣雲林地方檢察署檢察官偵查起訴。
    理  由
壹、程序部分：
    本案被告鄭惟心所犯係死刑、無期徒刑、最輕本刑為3年以
    上有期徒刑或高等法院管轄第一審之案件以外之罪，其於準
    備程序中就被訴事實為有罪之陳述，經告知簡式審判程序之
    旨，並聽取其與公訴人之意見後，依刑事訴訟法第273條之1
    規定，經裁定由法官進行簡式審判程序審理。是本案之證據
    調查，依刑事訴訟法第273條之2規定，不受同法第159條第1
    項、第161條之2、第161條之3、第163條之1及第164條至第1
    70條規定之限制，合先敘明。
貳、實體部分：
一、認定犯罪事實所憑之證據及理由：
    上開犯罪事實，業據被告於偵查、本院審理時坦承不諱（偵
    卷第49頁至第50頁、本院卷第94頁、第102頁、第105頁），
    核與證人即告訴人蔡均錨、蕭佑龍、蔡朝新證述之內容相符
    （警卷第1頁至第2頁、第3頁至第4頁、第5頁至第6頁），並
    有路口監視錄影畫面1張、車輛詳細資料報表1紙、雲林縣警
    察局北港分局北辰派出所受（處）理案件證明單2紙、現場
    照片6張、現場監視錄影畫面18張、現場監視錄影光碟1片（
    警卷第7頁至第8頁、第9頁至第17頁、第18頁至第20頁、第2
    1頁、第26頁、偵卷最末頁光碟存放袋）存卷可憑，堪認被
    告上揭任意性自白與事實相符，應堪採信。從而，本案事證
    明確，被告所為本案犯行，堪以認定，應依法論科。
二、論罪科刑
  ㈠核被告所為，係犯刑法第320條第1項之普通竊盜罪、刑法第3
    54條之毀損罪。
  ㈡被告與甲男就上揭犯行間，具有犯意聯絡及行為分擔，應依
    刑法第28條規定，論以共同正犯。
  ㈢被告與甲男於同時同地先後竊取同一娃娃機店數機台內財物
    之竊盜行為，係本於同一犯意，而於密切接近之時地實行上
    開竊盜行為，依一般社會觀念，該等密接行為間之獨立性極
    為薄弱，時間差距上難以強行分開，在法律上應評價為數個
    舉動之接續施行，為包括之一行為，屬接續犯，應論以單純
    一罪。被告與甲男以毀損娃娃機鎖頭遂行其竊盜犯行，又該
    一行為分別對告訴人蔡均錨構成毀損及竊盜未遂、對告訴人
    蕭佑龍構成毀損及竊盜、對告訴人蔡朝新構成毀損及竊盜等
    罪名，為想像競合犯之裁判上一罪關係，應依刑法第55條之
    規定，從一重之竊盜罪論處。
  ㈣審酌被告正值青年，不思循正當方式取得財物，竟毀損、竊
    取他人財物，破壞他人財產法益，實有不該，且被告已有前
    科之素行，另考量其行竊手段、竊得財物價值、未與告訴人
    和解或賠償告訴人，及自陳國中畢業之智識程度、未婚、無
    子女、原與父母同住，父親為中度身心障礙，母親重病，另
    案羈押前務農，月收入約4萬元，無恆產、無負債之家庭生
    活經濟狀況，暨於偵查中一度未能坦承犯行，法院審理時終
    能坦承犯行等一切情狀，認偵查檢察官求處應不低於有期徒
    刑1年稍嫌過重，爰量處被告如主文所示之刑，併諭知如易
    科罰金之折算標準。
三、沒收
  ㈠按犯罪所得之沒收或追徵，在於剝奪犯罪行為人之實際犯罪
    所得，使其不能坐享犯罪之成果，以杜絕犯罪誘因，性質上
    屬類似不當得利之衡平措施。苟無犯罪所得，自不生利得剝
    奪之問題。2人以上共同犯罪，關於犯罪所得之沒收或追徵
    ，倘個別成員並無犯罪所得，且與其他成員對於所得亦無事
    實上之共同處分權時，即無「利得」可資剝奪，一概採取絕
    對連帶沒收或追徵，對未受利得之共同正犯顯失公平，故共
    犯所得之沒收或追徵，應就各人所分得者為之。又所謂各人
    「所分得」之數，係指各人「對犯罪所得有事實上之處分權
    限」而言。各共同正犯有無犯罪所得、所得多寡，事實審法
    院應視具體個案之實際情形，綜合卷證資料及調查結果，依
    自由證明程序釋明其合理之依據而為認定。倘共同正犯各成
    員內部間，對於不法利得分配明確時，應依各人實際分配所
    得宣告沒收；若共同正犯成員對不法所得並無處分權限，與
    其他成員亦無事實上之共同處分權限者，自不得諭知沒收；
    然如共同正犯各成員對於不法利得主觀上均具有共同處分之
    合意，客觀上復有共同處分之權限，且難以區別各人分得之
    數，則仍應負共同沒收之責（最高法院110年度台上字第291
    8號判決意旨參照）。事實欄所示之物，為被告與甲男所竊
    取之財物，未扣案亦未發還予告訴人，惟無證據足以證明該
    等物品被告有事實上之共同處分權限或由被告分得，爰均不
    予宣告沒收或追徵。
  ㈡甲男持用之不詳工具，無證據證明係屬被告所有，既未扣案
    ，又非違禁物，為免執行上之困難，自不併予宣告沒收。
據上論斷，應依刑事訴訟法第273條之1第1項、第299條第1項前
段，刑法第320條第1項、第354條、第55條、第41條第1項前段、
刑法施行法第1條之1第1項，判決如主文。
本案經檢察官李文潔提起公訴，檢察官林豐正到庭執行職務。
中　　華　　民　　國　　110 　年　　8 　　月　　13　　日
                  刑事第三庭  法  官  張恂嘉
以上正本證明與原本無異。
如不服本判決應於收受判決後20日內向本院提出上訴書狀，並應
敘述具體理由；其未敘述上訴理由者，應於上訴期間屆滿後20 
日內向本院補提理由書（均須按他造當事人之人數附繕本）。「
切勿逕送上級法院」。告訴人或被害人如對於本判決不服者，應
具備理由請求檢察官上訴，其上訴期間之計算係以檢察官收受判
決正本之日期為準。
                             書記官  洪青霜
中　　華　　民　　國　　110 　年　　8 　　月　　13　　日
附錄本案論罪科刑法條全文：
刑法第320條
意圖為自己或第三人不法之所有，而竊取他人之動產者，為竊盜
罪，處五年以下有期徒刑、拘役或五十萬元以下罰金。
意圖為自己或第三人不法之利益，而竊佔他人之不動產者，依前
項之規定處斷。
前二項之未遂犯罰之。